# 模具核算

提问人：liuguoan 时间：2020-09-26 10:23:00
陈版您好：A公司为汽车零部件供应商，A公司模具的权属一般属于客户，客户会承担模具的费用支付价款，A公司于客户验收模具时确认收入，对应的成本计入“长期待摊费用”，我认为A公司上述会计处理不合理。
我认为应采用下述处理方式： 1 、针对模具费用都由客户承担，模具的所有权归属于客户的情况下，公司在模具制作完毕并经委托方（客户）验收确认时，将合同约定的模具费确认为销售模具收入，相应将模具的制造成本结转模具销售成本处理，该种账务处理方式更为合理，同时也符合收入成本匹配原则。 2 、针对模具费用由客户承担一部分（比如30%），剩余部分增加在后续商品价款中，该种情况下，A公司于客户验收模具时确认30%的收入，对应的成本计入“长期待摊费用”是合理的。 请问陈版我的理解是否正确？

回答人：chenyiwei
可以这样处理。可参考《瑞华研究 2010 ～ 2019 汇编》之“问题2-1-36（汽车零部件厂商受整车厂委托开发模具（所有权属于整车厂）的会计处理）”。